臺灣高雄地方法院刑事判決　　　　　　　　　　　　　九十三年度交易字第一二號
　　公　訴　人　臺灣高雄地方法院檢察署檢察官
　　被　　　告　丙○○
右列被告因公共危險等案件，經檢察官聲請簡易判決處刑（九十二年度偵字第二０一
七一號），本院高雄簡易庭認不宜以簡易判決處刑（九十二年度交簡字第二七三一號
，經簽准改依通常程序審理，本院判決如左：
    主  文
丙○○服用酒類不能安全駕駛動力交通工具而駕駛，處有期徒刑月，如易科罰金以
佰元折算壹日。緩刑貳年。
其餘被訴過失傷害部分公訴不受理。
    事  實
一、丙○○於民國九十二年十月二日凌晨三時，在其位於高雄縣茄萣鄉○○村○○路
    一四三巷三號住處飲用臺灣啤酒後，應注意酒後吐氣所含酒精濃度超過每公升０
    ．二五毫克，不得駕車行駛，且當時其視覺及行為反應能力降低，判斷力及駕駛
    體能明顯受損，而不能安全駕駛動力交通工具，惟仍於同日上午五時二十分許，
    貿然駕駛動力交通工具車牌號碼三Ｓ─五一００號自用小客車，沿高雄縣茄萣鄉
    ○○路○段二巷由東往西方向行駛，途經仁愛路三段二巷七十九號前時，本應注
    意車前狀況，隨時採取必要之安全措施，以避免危險之發生，而依當時雖為清晨
    ，然天候晴、柏油路面乾燥、無障礙物、視距良好，且依其智識能力復無不能注
    意之情事，竟因酒醉不能安全操控車輛，疏於注意車前狀況，因而撞倒沿同向在
    左側路邊行走之乙○○，致乙○○受有硬腦膜外出血、腦挫傷腦內出血、蜘蛛膜
    下腔出血等傷害（過失傷害部分，業經調解成立視為撤回告訴，詳後述）。嗣經
    據報前來處理之員警對丙○○施以酒精濃度測試，測得其呼氣所含酒精濃度為每
    公升０．三六毫克，而查獲上情。
二、案經高雄縣警察局湖內分局報請臺灣高雄地方法院檢察署檢察官聲請簡易判決處
    刑。
    理  由
壹、有罪部分：
一、訊據被告丙○○對右揭酒後駕車並肇致車禍事故之事實，均坦承不諱，並經證人
    即到處理之警員丁○○證述屬實，復有酒精濃度測試表、刑法第一百八十五條之
    三案件測試觀察紀錄表、高雄縣政府警察局舉發違反道路交通管理事件通知單、
    交通事故調查報告表(一)(二)、現場圖、現場照片、診斷證明書等附卷可稽。次按刑
    法第一百八十五條之三規定所謂「不能安全駕駛」，乃抽象危險犯，並不以發生
    具體危險為必要，對於呼氣酒精濃度已達每公升○．五五毫克（○．五五ＭＧ＼
    Ｌ）以上，肇事率為一般正常人之十倍，認為已達不能安全駕車之標準，此業經
    法務部八十八年五月十八日以法八八檢字第○○一六六九號函告週知，應為絕對
    不能安全駕駛動力交通工具。又按當人飲酒後，若以呼氣酒精濃度測試器測得之
    呼氣濃度達到每公升○．五毫克時，反應較慢，感覺減低，將影響駕駛；達到每
    公升○．七五毫克時，思考與個性行為均會改變；達到每公升一．○毫克時，步
    態不穩，噁心嘔吐，精神混惑不清晰；達到每公升一．五毫克時，說話不清楚，
    感覺喪失，視力模糊；達到每公升二．○毫克時，體溫與血糖均降低，肌肉控制
    差，甚至會導致癲癇發作；達到每公升三．五毫克時，則已經神智不清，反射減
    低，甚至呼吸抑制，業據行政院國軍退除役官兵輔導委員會臺北榮民總醫院以民
    國八十八年八月五日（八八）北總內字第二六八六八號函示明確。查本件被告於
    車禍肇事後，經警測得其呼氣中酒精濃度為每公升○‧三六毫克，依前開說明，
    雖未達法務部所定「絕對不能安全駕駛動力交通工具」標準，然已屬輕到中度中
    毒症狀，將造成反應較慢、感覺減低、影響駕駛之狀況，參以被告係因駕駛自用
    小客車撞及告訴人而肇事，及被告於本院亦自承因喝酒致精神狀況不佳等情，足
    證其於駕車之始及肇事當時均已因飲酒而達不能安全駕駛之情狀。綜上所述，本
    件事證明確，被告之犯行洵堪認定。
二、核被告所為，係犯刑法第一百八十五條之三之服用酒類致不能安全駕駛動力交通
    工具罪。爰審酌被告並無犯罪前科，素行良好，有臺灣高等法院被告全國前案紀
    錄表一份附卷可按，其明知酒後不能安全駕車而駕駛，將致生危害其他用路人交
    通安全之虞，仍無視於其他用路人之公共安全，於飲酒過量呼氣酒精濃度值高達
    每公升０‧三六毫克之情形下，仍駕車上路，且撞及致人受傷，顯見其嚴重漠視
    公眾往來安全，念其犯後坦承犯行，態度良好，及業已與告訴人均達成傷害部分
    之和解賠償，減低犯罪所生損害等一切情狀，量處如主文所示之罰金刑，並諭知
    易科罰金之折算標準。又被告前未曾受有期徒刑以上刑之宣告，有臺灣高雄地方
    法院檢察署刑案資料查註紀錄表、臺灣高等法院被告全國前案紀錄表各一份卷稽
    警惕而無再犯之虞，本院因認暫不執行其刑為當，予以宣告緩刑二年，用啟自新
    ，其一時失慮，偶罹刑典，事後已坦承犯行，深具悔意，經此刑之宣告後，應知
    。
貳、公訴不受理部分
一、公訴意旨另以：被告上開酒醉駕車行為，另肇事致告訴人乙○○受有如事實欄所
    載之傷害，因認被告亦涉有刑法第二百八十四條第一項前段之過失傷害罪嫌等語
    。
二、按告訴乃論之罪，告訴人於第一審辯論終結前，得撤回其告訴；其告訴已經撤回
    者，應為不起訴之處分；又起訴之程序違背規定者，法院應諭知不受理之判決，
    刑事訴訟法第二百三十八條第一項、第二百五十二條第五款及第三百零三條第一
    款分別規定甚詳。又刑事事件於偵查中或第一審法院辯論終結前，調解成立，經
    法院核定，並經當事人同意撤回者，視為於調解成立時撤回告訴或自訴，鄉鎮市
    調解條例第二十五條第二項亦定有明文。
三、本件告訴人乙○○告訴被告過失傷害案件，公訴人認被告係觸犯刑法第二百八十
    四條第一項前段之罪，依同法第二百八十七條前段之規定，須告訴乃論。告訴人
    乙○○於本院調查中之九十三年一月二日，在高雄縣茄萣鄉調解委員會，依鄉鎮
    市調解條例有關規定，與被告成立調解，該調解復於九十三年一月十六日經本院
    岡山簡易庭核定在案，有高雄縣茄萣鄉調解委員會調解書九十三民調字第０三號
    影本一份在卷可按。而前開調解書調解成立內容載明：「對本事件，聲請人（即
    告訴人乙○○）其他請求拋並撤回刑事告訴」等語，堪認告訴人同意撤回對被告
    過失傷害之告訴，且依前開法條規定，告訴人乙○○之告訴於調解成立時（即九
    十三年一月二日）既已視為撤回，爰就被告被訴過失傷害罪部分諭知不受理之判
    決。
據上論斷，應依刑事訴訟法第四百五十二條、第二百九十九條第一項前段、第三百零
三條第三款，刑法第一百八十五條之三、第四十一條第一項前段、第七十四條第一款
，罰金罰鍰提高標準條例第二條，判決如主文。
本案經檢察官甲○○到庭執行職務。
中      華      民      國      九十三    年      三      月    十一    日
                                  臺灣高雄地方法院交通法庭
                                      審判長法  官  李政庭
                                            法  官  蘇雅慧
                                            法  官  何秀燕
右正本證明與原本無異。
如不服本判決，應於判決送達後十日內，向本院提出上訴狀。
                                            書記官  顏平國
中    華    民    國      九十三      年      三      月      十一      日
